【裁判字號】    95,抗國,1
【裁判日期】    950512
【裁判案由】    國家賠償
【裁判全文】
臺灣高等法院臺南分院民事裁定  95年度抗國字第1號
抗  告  人
即 上 訴人  錦樺實業有限公司
法定代理人  甲○○
相  對  人
即被上訴人  台南縣政府
法定代理人  乙○○
上列抗告人與相對人間國家賠償事件，抗告人對於台灣台南地方
法院民國93年3月21日所為裁定（94年度重國字第3號）提起抗告
，本院裁定如下：
    主  文
抗告駁回。
抗告訴訟費用由抗告人負擔。
    理  由
一、按提起第二審上訴，應於第一審判決送達後20日之不變期
    間內為之，提起上訴如逾上訴期間者，原第一審法院應以裁
    定駁回之，民事訴訟法第440條、第442條第1項定有明文。
    又按住居法院所在地之訴訟代理人，受有上訴之特別委任者
    ，雖當事人不在法院所在地住居，計算上訴期間，亦不得扣
    除其在途之期間。又訴訟代理人本於得選任訴訟代理人之權
    限而所選任之複代理人，亦為當事人本人之訴訟代理人，倘
    該複代理人同樣受有上訴之特別委任者，當事人提起上訴，
    關於上訴期間之計算，自亦相同。最高法院著有28年上字第
    1529號判例、70年台上字第4688號判例足供參照。
二、經查：本件第一審判決已於民國95年2月24日送達於抗告人
    即上訴人在原審有特別代理權，且在原審法院所在地有住居
    所之訴訟代理人，有委任狀及送達證書紙在卷可憑（見原審
    卷一第271、272頁，原審卷二第152頁），揆之前揭規定及
    判例意旨，其上訴期間算至95年3月16日屆滿，乃抗告人即
    上訴人遲至95年3月17日始行提起上訴，顯逾上開不變期間
    。原法院因認其上訴為不合法，以裁定予以駁回，經核於法
    並無違背。抗告意旨，聲明廢棄原裁定，非有理由，應予駁
    回。
三、爰依民事訴訟法第495條之1第1項、第449條第1項、第95條
    、第78條，裁定如主文。
中    華    民    國    95    年    5     月    12    日
                  民事第二庭    審判長法  官  丁振昌
                                      法  官  吳上康
                                      法  官  李素靖
上為正本係照原本作成。
如不服本裁定，僅得於收受本裁定正本送達後10日內以適用法規
顯有錯誤為理由，向本院提出再抗告狀（須附繕本一份及繳納再
抗告裁判費新台幣1千元)，並經本院許可後始可再抗告於最高法
院。
中    華    民    國    95    年    5     月    15    日
                                      書記官  林鈴香
【附記】
民事訴訟法第495條之1第2項準用同法第466條之1第1、2項規定
：
I對於第二審判決上訴，上訴人應委任律師為訴訟代理人。但上
  訴人或其法定代理人具有律師資格者，不在此限。
II上訴人之配偶、三親等內之血親、二親等內之姻親，或上訴人
  為法人、中央或地方機關時，其所屬專任人員具有律師資格並
  經法院認為適當者，亦得為第三審訴訟代理人。
                                                K


司法院資訊處製作；財團法人民間司法改革基金會備份。
